【裁判字號】    99,台抗,987
【裁判日期】    991209
【裁判案由】    違反毒品危害防制條例聲請具保停止羈押
【裁判全文】
最高法院刑事裁定              九十九年度台抗字第九八七號
抗  告  人  曾竣瑋
原      審
選任辯護人  謝崇浯律師      
上列抗告人因違反毒品危害防制條例案件，不服台灣高等法院中
華民國九十九年十月二十二日駁回具保停止羈押之裁定（九十九
年度聲字第三一五０號），提起抗告，本院裁定如下：
    主  文
抗告駁回。
    理  由
本件原裁定係以抗告人曾竣瑋因涉犯違反毒品危害防制條例等罪
，前經原審法院經訊問後，認其犯罪嫌疑重大，所犯販賣第一級
毒品及販賣第二級毒品罪係最輕本刑五年以上有期徒刑之罪，且
經第一審法院判處罪刑，定其應執行刑有期徒刑二十八年，客觀
上增加其畏罪逃亡可能，有刑事訴訟法第一百零一條第一項第一
款、第三款情形，非予羈押，顯難進行審判及執行，而於民國九
十九年八月四日起執行羈押，因原羈押原因尚未消滅，有繼續羈
押必要，並經原審法院裁定自九十九年十一月四日起，延長羈押
二月在案。抗告人之選任辯護人於原審聲請意旨略以：第一審法
院認抗告人販賣第一級毒品部分有瑕疵，且抗告人亦堅決否認犯
行，而販賣第二級毒品部分，抗告人已坦承犯行，犯後態度良好
，且其家中除有父母要照料外，尚有配偶及三名子女，最小僅七
歲，抗告人之配偶於每次開庭均到庭給予精神上支持，抗告人在
此親情關懷下，亦希望在本次審理後接受應有刑罰矯治，早日重
新做人，應無逃亡之虞，為此聲請准予具保停止羈押云云。惟按
羈押被告之目的，在於確保訴訟程序之進行、證據之存在及真實
暨刑罰之執行，而被告有無羈押之必要，法院自得就具體個案情
節予以斟酌決定，如就客觀情事觀察，法院許可羈押之裁定，在
目的與手段之間衡量並無明顯違反比例原則之情形，即無違法或
不當可言。又被告經執行羈押後，有無繼續羈押之必要，應以原
執行羈押之原因是否依然存在為依據。抗告人所涉違反毒品危害
防制條例案件，經第一審法院於九十九年六月二十三日以九十九
年度訴字第六四號判決，分別論以轉讓第一級毒品罪，判處有期
徒刑十月；又販賣第一級毒品罪，處有期徒刑十八年；又販賣第
二級毒品，計五罪，其中四罪分別判處有期徒刑八年六月，另一
罪判處有期徒刑九年，並定應執行有期徒刑二十八年之重刑，其
犯罪嫌疑重大，其中所犯販賣第一級毒品罪、販賣第二級毒品罪
，其法定最輕本刑為五年以上有期徒刑以上之罪，屬刑事訴訟法
第一百零一條第一項第三款規定之重罪。經審酌抗告人已經第一
審法院為重刑諭知，犯罪情節非輕，刑度亦重，客觀上增加其逃
亡動機，可預期其逃匿以規避審判程序之進行及刑罰之執行之可
能性甚高，而有逃亡之虞，若命渠具保、責付或限制住居等侵害
較小之手段，均不足以確保審判或執行程序之順利進行，非予羈
押，國家追訴及刑罰權之執行即有難以實現之虞，且本案仍於原
審法院審理中，認抗告人於現階段訴訟程序，尚難有何羈押以外
之方法代替，即仍有羈押之必要。而抗告人亦無刑事訴訟法第一
百十四條規定之情形，自無從准予具保停止羈押。聲請意旨所指
第一審法院認抗告人販賣第一級毒品為有瑕疵，且抗告人已坦承
販賣第二級毒品，態度良好等情，係屬本案實體應予判斷及量刑
之問題，要與停止羈押與否之認定無涉。經衡酌抗告人所涉各項
情節，因認其羈押原因尚未消滅，乃因之駁回具保停止羈押之聲
請。經核於法並無不合。抗告意旨略稱原審法院訴訟程序已經終
結，抗告人經判處徒刑確定，應無逃亡或串證、湮滅、偽造證據
，或勾串共犯、證人之虞，即無非予羈押，顯難進行審判執行情
形。而抗告人家中除八旬雙親，尚有配偶及三名子女，最小年僅
七歲，次子即將結婚，因抗告人涉案遭羈押，無法主持其終身大
事，期望獲准具保以主持家務及次子婚禮，以免抱憾終身云云，
係就原裁定已加說明論述事項，仍執前詞，徒以與具保停止羈押
與否認定無涉之個人家庭事由，而為爭執，其抗告為無理由，應
予駁回。
據上論結，應依刑事訴訟法第四百十二條，裁定如主文。
中    華    民    國  九十九  年   十二   月    九    日
                      最高法院刑事第十一庭
                          審判長法官  黃  一  鑫  
                                法官  張  春  福  
                                法官  林  勤  純  
                                法官  陳  國  文  
                                法官  宋  明  中  
本件正本證明與原本無異
                                      書  記  官  
中    華    民    國  九十九  年   十二   月   十六   日
                                                      Ｑ

司法院資訊處製作；財團法人民間司法改革基金會備份。
